【裁判字號】    98,消債更,274
【裁判日期】    980831
【裁判案由】    更生
【裁判全文】
臺灣桃園地方法院民事裁定           98年度消債更字第274號
聲  請  人
即 債 務人  甲○○
上列聲請人請求更生事件，本院裁定如下：
    主      文
准債務人甲○○自中華民國九十八年八月三十一日上午十二時起
開始更生程序。
命司法事務官進行本件更生程序。
    理      由
一、按債務人不能清償債務或有不能清償之虞者，得依本條例所
    定更生或清算程序，清理其債務，消費者債務清理條例第3
    條定有明文。所謂不能清償債務，係指支付不能或停止支付
    而言。支付不能，則係指債務人欠缺清償資力，對於已屆清
    償期，且已受請求之債務之全部或主要部分，預見其為一般
    且繼續的不能清償之財產狀態。而債務人有無支付不能之更
    生或清算原因，係以裁定時之狀況為準，債務人之年紀及將
    來有無工作能力，並非聲請更生或清算之法定障礙事項。次
    按債務人無擔保或無優先權之債務總額未逾新臺幣（下同）
    12,000,000元者，於法院裁定開始清算程序或宣告破產前，
    得向法院聲請更生，同條例第42條第1 項亦有明文。又法院
    開始更生程序之裁定，應載明其年、月、日、時，並即時發
    生效力，且得命司法事務官進行更生或清算程序，同條例第
    45條第1 項、第16條第1 項前段規定甚明。
二、本件聲請意旨略以：聲請人負債115 萬5,721 元，均為無擔
    保借款債務，名下無財產，擔任臨時廣告車司機平均月入約
    1 萬1,000 元，因不能清償債務，在聲請更生前，曾以書面
    向最大債權金融機構美商花旗銀行請求協商債務清償方案而
    協商不成立，且聲請人未經法院裁定開始清算程序或宣告破
    產，爰聲請更生等語。
三、經查，債務人所主張之上開事實，業據提出財產及收入狀況
    說明書、債務人清冊、債權人清冊、戶籍謄本、前置協商不
    成立通知書、財團法人金融聯合徵信中心個人綜合信用報告
    、財產歸屬資料清單、各類所得資料清單、勞工保險被保險
    人投保資料表、存摺影本、保險單影本、房屋租賃契約書影
    本、繳費單據影本等件為證。依聲請人收入及財產狀況，顯
    然就其負債115 萬5,721 元，已陷於一般且繼續的不能清償
    狀態，且聲請人亦已停止支付清償債務，即該當不能清償債
    務之要件。此外，本件又查無聲請人有消費者債務清理條例
    第6 條第3 項、第8 條、第46條所定應駁回更生聲請之情事
    ，則聲請人聲請更生，於法即無不合，應予准許其聲請，並
    依首揭規定命司法事務官進行本件更生程序，爰裁定如主文
    。
中    華    民    國    98    年    8     月    31    日
                  民事第三庭    法  官  熊祥雲
上列正本證明與原本無異
不得抗告
中    華    民    國    98    年    8     月    31    日
                                書記官  崔青菁


司法院資訊處製作；財團法人民間司法改革基金會備份。
